臺灣彰化地方法院刑事判決　　　　　　　　　　　　九十三年度訴字第一一四號
　　公　訴　人　臺灣彰化地方法院檢察署檢察官
　　被　　　告　Ｇ○○
　　　　　　　　申○○
　　　　　　　　Ｌ○○
　　右　二　人
　　共　　　同
　　選任辯護人　林文成律師
右列被告因竊盜案件，經檢察官提起公訴（九十二年度偵字第五二一六號）及移
案審理（九十三年度偵字第七八八一號），於本院準備程序中，被告就被訴及併案事
實均為有罪之陳述，經裁定改行簡式審判程序，本院判決如左：
    主      文
Ｇ○○共同以犯竊盜罪為常業，累犯，處有期徒刑參年。
Ｌ○○共同以犯竊盜罪為常業，處有期徒刑貳年肆月。
申○○共同以犯竊盜罪為常業，處有期徒刑貳年肆月。
    事實及理由
一、事實部分：
    Ｇ○○曾於民國九十一年間，因竊盜案件，經臺灣臺中地方法院以九十一年度易
    字第一八二七號，判處有期徒刑六月確定，甫於九十二年二月二十一日易科罰金
    執行完畢。詎因Ｇ○○得知Ｌ○○、申○○均生活困頓，即由Ｇ○○邀同Ｌ○○
    、申○○，參與由周成福（另案偵辦）主持，成員包括劉宗厚、陳信朋、陳昱璇
    、蕭明進、張宏嘉、蕭富聰、范瑞光、朱志敏、崔玉榮（均另案偵辦）等人組成
    之竊車拆解集團，且均共同意圖為自己不法所有，基於竊盜之常業犯意聯絡，自
    九十二年十月間某日起至九十三年五、六月間某日止，推由劉宗厚、陳信朋、陳
    昱璇、蕭明進、張宏嘉、蕭富聰等人，於附表壹所示之時、地，以不詳方法，竊
    取附表壹所示亥○○等一三七人所有或使用之中之車輛及車內財物，得手後，即
    將所竊得之自小客車，運至位於雲林縣西螺鎮○○道附近「小娘娘理容店」前、
    雲林縣崙背鄉臺十九線北端外環道交叉路口等地，交由Ｇ○○、申○○、周成福
    等人，駕駛至位於雲林縣二崙鄉三塊厝十四之二號鐵皮屋內，交由Ｇ○○、Ｌ○
    ○、申○○、周成福、范瑞光、朱志敏、范瑞光、崔玉榮等人，利用周成福所有
    ，如附表參所示之工具，拆解車體，再推由Ｇ○○、周成福，以貨車、箱型車，
    將解體之汽車零件運往雲林縣西螺鎮埤頭十二之三號、雲林縣西螺鎮安定里二十
    七號、雲林縣西螺鎮安定里二十七之七號、雲林縣西螺鎮○○路九十一之三號、
    嘉義市○○○路六十二之十四號等倉庫存放後，復由不詳之人將該車輛零件以低
    價銷售予各地之汽車零件商銷贓，而Ｇ○○、周成福、Ｌ○○另輪流將附表壹所
    示拆解完之贓車車牌折斷後，丟棄於雲林縣二崙鄉八角亭排水圳上游之來惠橋下
    及雲林縣崙背鄉八角亭排水圳羅厝段福興橋下等地，Ｌ○○、申○○每拆解一輛
    贓車，可分得新臺幣（下同）二千元至二千五百元，其餘竊車拆解後銷贓所得，
    扣除支付竊車、拆車人員薪資後，餘即由Ｇ○○與周成福二人均分；待Ｇ○○、
    Ｌ○○、申○○等人於九十三年六月間離開前揭雲林縣二崙鄉之竊車拆解廠後，
    Ｇ○○、Ｌ○○、申○○、劉宗厚、巳○○、ｏ○○等人（其中劉宗厚另案偵辦
    中，巳○○待由本院另行審結，ｏ○○則業經本院審結）共同意圖為自己不法所
    有，並承前竊盜之常業犯意聯絡，自九十三年七月一日起，由ｏ○○提供其所有
    位於彰化縣社頭鄉○○路○段一００巷十三弄一號工廠（下簡稱系爭工廠），由
    Ｇ○○、巳○○二人負責統籌規劃，並推由劉宗厚於附表貳所示之時、地，以不
    詳方法，竊取附表貳所示李錫源等二十一人所有或使用中之車輛及車內財物，得
    手後，即由劉宗厚將該些車輛運至上開系爭工廠，交予Ｇ○○、Ｌ○○、申○○
    等人以附表肆所示之工具，拆解車體，並由ｏ○○負責注意廠房附近狀況，再推
    由巳○○駕駛車號八九八—ＲＫ大貨車，將解體之汽車零件運往雲林縣西螺鎮之
    某處，向不詳姓名年籍之人銷贓。ｏ○○除每月受領系爭工廠之租金二萬五千元
    外，且如每拆解一輛贓車，即可再分得一千元，劉宗厚則每竊得一部車可分得一
    萬五千元至二萬元，Ｌ○○、申○○則每拆解一輛贓車，即可分得二千元至二千
    五百元，其餘竊車拆解後銷贓所得，則由Ｇ○○、巳○○二人均分，Ｇ○○、Ｌ
    ○○、申○○等人均以此為業，並恃以維生。嗣於(一)九十三年七月八日下午三時
    三十分許，為警自系爭工廠後門目視發現Ｇ○○、Ｌ○○、申○○等人正在拆解
    車輛，即進入系爭工廠，並當場查獲在場人ｏ○○、巳○○、Ｇ○○、申○○、
    Ｌ○○等人，並查獲正拆卸中如附表貳編號七、九、十二之自小客車三部、附表
    貳編號八、十、十一、十三、十四之車牌各二面、附表貳編號二、三、四、六、
    十之行車執照共五張、已拆解之附表貳編號一、二、五、八、十一、十三、十四
    、十五、十六、十七、十八汽車引擎十一具、附表貳編號十一、十三之汽車車體
    外殼二部，並查扣如附表肆所示巳○○所有，供Ｇ○○、Ｌ○○、申○○拆解贓
    車之工具（此因非屬竊車工具，無須沒收）；(二)九十三年七月二十八日上午十時
    許，為警在位於雲林縣二崙鄉三塊厝十四之二號鐵皮屋工內，查獲正拆卸中如附
    表壹編號一三五、一三六、一三七所示之自小客車共三部，及如附表壹編號一０
    三之汽車引擎一具、遭壓平之汽車車體三部，及遭竊車輛之車內物品，暨附表參
    所示周成福所有，供Ｇ○○、Ｌ○○、申○○、周成福、范瑞光等人拆解贓車之
    工具（此亦非屬竊車工具，無須沒收）；後經Ｌ○○、Ｇ○○等人向員警表明拆
    解後之車牌係丟棄於前開雲林縣二崙鄉排水溝內，即由員警於九十三年九月二十
日，前往雲林縣二崙鄉八角亭排水圳上游之來惠橋下、崙背鄉八角亭排水圳羅厝
    段福興橋下打撈車牌，並於福興橋下共撈得遭竊之九十五輛車車牌；(三)九十三年
    九月三日、九十三年十一月十一日，由張宏嘉帶同員警至附表壹編號八、十五、
    四十九、七十九、九十一、九十五、九十六、九十七所示失竊地點查訪；(四)九十
    三年十月九日，由蕭奮聰帶同員警至附表壹編號九十八、一百、一０一所示失竊
    地點查訪，而查知上情。
二、本件被告Ｇ○○、Ｌ○○、申○○所涉均係死刑、無期徒刑、最輕本刑為三年以
    上有期徒刑之罪或高等法院管轄第一審案件以外之罪，並於本院行準備程序時就
    被訴及併案事實均為有罪之陳述，本院合議庭依前揭規定，經評議結果，裁定改
    由受命法官獨任行簡式審判程序，先予敘明。
三、本案證據：
    (一)證人即附表壹編號一至四、六至二十五、二十七至二十九、三十一至一三三、
      一三五至一三七所示被害人亥○○等人之警詢證述。
    (二)證人即附表貳編號一至十四所示被害人之警詢證述。
    (三)證人即共犯張宏嘉、蕭富聰、周成福、朱志敏、范瑞光、崔玉榮、Ｇ○○之警
      詢證述，及證人即共犯Ｇ○○之本院證述。
    (四)附表壹所示遭竊車輛之車輛竊盜詳細資料畫面。
    (五)附表貳編號一、、二、三、四、五、六、八、十、十一、十三、十四所示車輛
      車輛竊盜、車牌失竊資料個別查詢報表—查詢車輛認可資料。
    (六)雲林縣二崙鄉三塊厝十四之二號鐵皮屋工廠、彰化縣社頭鄉○○路○段一００
      巷十三弄一號工廠及撈取車牌現場照片。
    (七)雲林縣二崙鄉三塊厝十四之二號鐵皮屋工廠、彰化縣社頭鄉○○路○段一００
      巷十三弄一號工廠之現場位置圖。
    (八)內政部警政署刑事警察局鑑驗書。
    (九)附表參、肆所示之物品。
    (十)被告三人於本院之自白。
    臺灣高等法院被告前案紀錄表三份。
四、應依刑事訴訟法第二百七十三條之一第一項、第二百九十九條第一項前段、第三
    百十條之二、第四百五十四條第一項，刑法第二十八條、第三百二十二條、第四
    十七條，判決如主文。
五、如不服本判決，應於判決送達後十日內，向本院提出上訴狀（須附繕本）。
六、就本案被告ｏ○○部分，已經本院先行審結，至被告巳○○部分，則待本院另行
    審結，附此敘明。
本案經檢察官李毓珮到庭執行職務
中      華      民      國    九十四    年      四      月     十一     日
臺灣彰化地方法院刑事第三庭
                                    法      官  簡 婉 倫
右正本證明與原本無異。
                                    法院書記官
中      華      民      國    九十四    年      四      月     十一     日
附錄本案論罪科刑法條
中華民國刑法第三百二十二條
以犯竊盜罪為常業者，處一年以上七年以下有期徒刑。
附表壹：
┌──┬──────┬──────┬────┬────────┬─────┐
│編號│  犯罪時間  │  犯罪地點  │ 被害人 │    所失財物    │ 尋回物品 │
│    │            │            │        │                │          │
├──┼──────┼──────┼────┼────────┼─────┤
│ 一 │九十二年九月│臺中市北區健│ 亥○○ │車號二Ｖ—三八二│車牌一面  │
│    │二十五日六時│行路與學士路│        │七自小客車一輛及│          │
│    │            │口          │        │車內物品        │          │
├──┼──────┼──────┼────┼────────┼─────┤
│ 二 │九十二年九月│臺南市○○路│ Ｍ○○ │車號六Ｓ—八八八│車牌一面  │
│    │二十六日七時│二四一號前  │        │三自小客車一輛及│          │
│    │            │            │        │車內物品        │          │
├──┼──────┼──────┼────┼────────┼─────┤
│ 三 │九十二年九月│臺南市○○路│乙○○○│車號ＨＪ—三０三│車牌一面  │
│    │二十六日八時│二七四號前  │        │六自小客車一輛及│          │
│    │            │            │        │車內物品        │          │
├──┼──────┼──────┼────┼────────┼─────┤
│ 四 │九十二年九月│臺中市北區崇│ ｃ○○ │車號三Ｊ—五一七│車牌一面  │
│    │二十七日下午│德路與美德街│        │二自小客車一輛及│          │
│    │三時        │口          │        │車內物品        │          │
├──┼──────┼──────┼────┼────────┼─────┤
│ 五 │九十二年九月│臺中市北區太│ Ｆ○○ │車號七Ｑ—五九六│車牌一面  │
│    │二十七日下午│原路與山西路│        │七自小客車一輛及│        │
│    │四時        │口          │        │車內物品        │          │
├──┼──────┼──────┼────┼────────┼─────┤
│ 六 │九十二年十月│雲林縣莿桐鄉│ ｆ○○ │車號七Ｗ—六六一│車牌二面  │
│    │九日上午七時│莿桐村和平路│        │七自小客車一輛及│          │
│    │許          │三十巷九十弄│        │車內物品        │          │
│    │            │九號前      │        │                │          │
├──┼──────┼──────┼────┼────────┼─────┤
│ 七 │九十二年十月│彰化縣彰化市│ 寅○○ │車號八Ｌ—六一三│車牌一面  │
│    │十日六時    │大埔路三六一│        │七自小客車一輛及│          │
│    │            │之四號前    │        │車內物品        │          │
├──┼──────┼──────┼────┼────────┼─────┤
│ 八 │九十二年十月│彰化縣埔心鄉│所有人：│車號九０九０—Ｇ│未尋得物品│
│    │十二日上午八│東門村中正路│詠興汽車│Ａ自小客車一輛及│          │
│    │時許        │一段十一號前│股份有限│車內物品        │          │
│    │            │            │公司    │                │          │
│    │            │            │使用人：│                │          │
│    │            │            │徐桂莉  │                │          │
├──┼──────┼──────┼────┼────────┼─────┤
│ 九 │九十二年十月│臺中市○○路│ 子○○ │車號一０七一—Ｈ│車牌二面  │
│    │十六日上午七│寶覺寺前    │        │Ｐ自小客車一輛及│          │
│    │時許        │            │        │車內物品        │          │
├──┼──────┼──────┼────┼────────┼─────┤
│ 十 │九十二年十月│臺中市○○路│甲丁○○│車號八七六五—Ｆ│完整車牌一│
│    │十六日上午八│二段五十號前│        │Ｚ自小客車一輛及│面、不完整│
│    │時許        │            │        │車內物品        │車牌半面  │
├──┼──────┼──────┼────┼────────┼─────┤
│十一│九十二年十月│彰化縣彰化市│ ｑ○○ │車號０七九一—Ｆ│車牌一面  │
│    │十八日凌晨五│中山路三段三│        │Ｅ自小客車一輛及│          │
│    │時許        │五六號前    │        │車內物品        │          │
├──┼──────┼──────┼────┼────────┼─────┤
│十二│九十二年十月│臺南市○○路│ 卯○○ │車號八Ｓ—一八一│車牌一面  │
│    │十八日上午八│四七七號前  │        │０自小客車一輛及│          │
│    │時許        │            │        │車內物品        │          │
├──┼──────┼──────┼────┼────────┼─────┤
│十三│九十二年十月│臺中市北區西│ 天○○ │車號八Ｈ—九五三│車牌二面  │
│    │十八日上午十│屯路一段二五│        │八自小客車一輛及│          │
│    │時許        │０號前      │        │車內物品        │          │
├──┼──────┼──────┼────┼────────┼─────┤
│十四│九十二年十月│臺南縣永康市│ Ｂ○○ │車號八Ｒ—０八九│車牌二面  │
│    │十八日下午一│中華路九一七│        │八自小客車一輛及│          │
│    │時許        │號旁        │        │車內物品        │          │
├──┼──────┼──────┼────┼────────┼─────┤
│十五│九十二年十月│彰化縣員林鎮│ 洪惠暖 │車號八四六一—Ｆ│未尋回物品│
│    │十九日下午五│三民街十一號│        │Ｙ自小客車一輛及│          │
│    │時許        │前          │        │車內物品        │          │
├──┼──────┼──────┼────┼────────┼─────┤
│十六│九十二年十月│臺中市○○路│ ｍ○○ │車號ＰＣ—三六九│完整車牌一│
│    │二十日上午八│與山西路口  │        │九號自小客車一輛│面、不完整│
│    │時許        │            │        │及車內物品      │車牌半面  │
├──┼──────┼──────┼────┼────────┼─────┤
│十七│九十二年十月│南投縣南投市│所有人：│車號九Ｊ—五０六│完整車牌一│
│    │二十日上午九│漳和里南崗二│甲丙○；│六自小客車一輛及│面、不完整│
│    │時許        │路二０九巷口│使用人：│車內物品        │車牌半面  │
│    │            │            │陳彥正  │                │          │
├──┼──────┼──────┼────┼────────┼─────┤
│十八│九十二年十月│臺中市北區梅│ ｙ○○ │車號Ｙ七—三九一│車牌一面  │
│    │二十日上午七│川西路與文昌│        │八自小客車一輛及│          │
│    │時許        │東二街口    │        │車內物品        │          │
├──┼──────┼──────┼────┼────────┼─────┤
│十九│九十二年十月│彰化縣員林鎮│ ｗ○○ │車號二Ｗ—三九九│車牌二面  │
│    │二十一日凌晨│三條街一三三│        │三自小客車一輛及│          │
│    │四時許      │號前        │        │車內物品        │          │
├──┼──────┼──────┼────┼────────┼─────┤
│二十│九十二年十月│臺中市北屯區│ Ｊ○○ │車號六０三一—Ｆ│完整車牌一│
│    │二十一日上午│崇德路二段二│        │Ｗ自小客車一輛及│面、不完整│
│    │七時許      │六三號附近  │      │車內物品        │車牌半面  │
├──┼──────┼──────┼────┼────────┼─────┤
│二十│九十二年十月│彰化縣埔心鄉│所有人：│車號Ｗ八—四九八│車牌一面  │
│一  │二十一日上午│東門村永坡路│永麗婦幼│五自小客車一輛及│          │
│    │八時許      │三段三五二號│用品社；│車內物品        │          │
│    │            │前          │使用人：│                │          │
│    │            │            │林子閔  │                │          │
├──┼──────┼──────┼────┼────────┼─────┤
│二十│九十二年十月│彰化縣彰化市│ Ｕ○○ │車號三三０二— F│車牌一面  │
│二  │二十二日上午│力行路十五號│        │Ｘ自小客車一輛及│          │
│    │六時許      │            │        │車內物品        │          │
├──┼──────┼──────┼────┼────────┼─────┤
│二十│九十二年十月│彰化縣員林鎮│Ｄ○○○│車號八Ｌ—八八二│完整車牌一│
│三  │二十二日上午│員水路一段四│        │六自小客車一輛及│面、不完整│
│    │七時許      │四九巷六十四│        │車內物品        │車牌半面  │
│    │            │號旁        │        │                │          │
├──┼──────┼──────┼────┼────────┼─────┤
│二十│九十二年十月│臺中市南屯區│ 宙○○ │車號五Ｑ—二九五│車牌一面  │
│四  │二十三日上午│大墩七街巨蛋│        │七自小客車一輛及│          │
│    │七時許      │預定地旁    │        │車內物品        │          │
├──┼──────┼──────┼────┼────────┼─────┤
│二十│九十二年十月│臺中市北屯區│Ｖ○○○│車號五Ｆ—八八七│車牌二面  │
│五  │二十四日上午│松竹路二段三│        │三自小客車一輛及│          │
│    │六時許      │一九號前    │        │車內物品        │          │
├──┼──────┼──────┼────┼────────┼─────┤
│二十│九十二年十月│臺中市北區大│ 丁○○ │車號Ｘ三—三五五│車牌二面  │
│六  │二十四日下午│雅路與育德路│        │五自小客車一輛及│          │
│    │四時許      │口          │        │車內物品        │          │
├──┼──────┼──────┼────┼────────┼─────┤
│二十│九十二年十月│臺中縣神岡鄉│所有人：│車號三Ｒ—０六七│完整車牌一│
│七  │二十五日上午│社南村民生路│Ｃ○○○│六自小客車一輛及│面、不完整│
│    │六時許      │四十八號之一│使用人：│車內物品        │車牌半面  │
│    │            │            │張玉錐  │                │          │
├──┼──────┼──────┼────┼────────┼─────┤
│二十│九十二年十月│臺中市北區梅│ Ｙ○○ │車號九Ｈ—三九八│車牌二面  │
│八  │二十五日上午│川東路三段七│        │一自小客車一輛及│          │
│    │六時許      │十七號前    │        │車內物品        │          │
├──┼──────┼──────┼────┼────────┼─────┤
│二十│九十二年十月│彰化縣溪湖鎮│ ｓ○○ │車號五九五九—Ｇ│車牌一面  │
│九  │二十五日七時│平和里光平接│        │Ｃ自小客車一輛及│      │
│    │許          │五十八號前  │        │車內物品        │          │
├──┼──────┼──────┼────┼────────┼─────┤
│三十│九十二年十月│臺灣地區某地│ 鄭偉秋 │車號六Ｖ—三七三│完整車牌一│
│    │二十五日上午│            │        │九自小客車一輛及│面、不完整│
│    │七時許      │            │        │車內物品        │車牌半面  │
├──┼──────┼──────┼────┼────────┼─────┤
│三十│九十二年十月│臺中市西屯區│所有人：│車號七Ｐ—０一四│車牌二面  │
│一  │二十五日上午│寧夏路與寧夏│臺灣哈巴│九自小客車一輛及│          │
│    │八時許      │一街口      │股份有限│車內物品        │          │
│    │            │            │公司；  │                │          │
│    │            │            │使用人：│                │          │
│    │            │            │蕭建民  │                │          │
├──┼──────┼──────┼────┼────────┼─────┤
│三十│九十二年十月│臺中市南屯區│心想室成│車號一九五六—Ｆ│車牌二面  │
│二  │二十五日下午│大墩七街與文│實業股份│Ｗ自小客車一輛及│          │
│    │四時許      │心路旁      │有限公司│車內物品        │          │
├──┼──────┼──────┼────┼────────┼─────┤
│三十│九十二年十月│臺中市西區忠│所有人：│車號六Ｖ—七二二│車牌一面  │
│三  │二十六日上午│明南路與華美│戊○○  │三自小客車一輛及│          │
│    │十一時許    │西街口      │使用人：│車內物品        │          │
│    │            │            │王柯涵  │                │          │
├──┼──────┼──────┼────┼────────┼─────┤
│三十│九十二年十月│臺中市北區太│ 宇○○ │車號七六二五—Ｇ│完整車牌一│
│四  │二十七日上午│原路與山西路│        │Ｃ自小客車一輛及│面、不完整│
│    │七時許      │口          │        │車內物品        │車牌半面  │
├──┼──────┼──────┼────┼────────┼─────┤
│三十│九十二年十月│臺中市北區進│ ｉ○○ │車號三０七六—Ｆ│車牌二面  │
│五  │二十七日中午│化北路三七八│        │Ｚ自小客車一輛及│          │
│    │十二時許    │之二三號    │        │車內物品        │          │
├──┼──────┼──────┼────┼────────┼─────┤
│三十│九十二年十月│臺中市北區大│ Ａ○○ │車號七Ｖ—六五三│車牌一面  │
│六  │二十七日下午│雅路與北平路│        │八自小客車一輛及│          │
│    │一時許      │口          │        │車內物品        │          │
├──┼──────┼──────┼────┼────────┼─────┤
│三十│九十二年十月│臺中市北屯區│ Ｐ○○ │車號五Ｑ—二九二│車牌二面  │
│七  │二十七日下午│崇德路二段二│        │九自小客車一輛及│          │
│    │十一時許    │六０號前    │        │車內物品        │          │
├──┼──────┼──────┼────┼────────┼─────┤
│三十│九十二年十月│臺中市北區太│ ｌ○○ │車號五Ｑ—二八一│車牌二面  │
│八  │二十八日凌晨│原路三段與崇│        │六自小客車一輛及│          │
│    │五時許      │德路口      │        │車內物品        │          │
├──┼──────┼──────┼────┼────────┼─────┤
│三十│九十二年十月│臺中縣烏日鄉│ 甲  甲 │車號三Ｒ—五０六│車牌一面  │
│九  │二十八日上午│中山路一段路│        │八自小客車一輛及│          │
│    │八時許      │旁          │        │車內物品        │          │
├──┼──────┼──────┼────┼────────┼─────┤
│四十│九十二年十月│臺中市西屯區│ ｒ○○ │車號七Ｂ—四七九│完整車牌一│
│    │二十八日上午│青海路與上仁│        │五自小客車一輛及│面、不完整│
│    │八時許      │街口        │        │車內物品        │車牌半面  │
├──┼──────┼──────┼────┼────────┼─────┤
│四十│九十二年十月│臺中市北屯區│ 王竹 │車號二Ｑ—一七九│車牌二面  │
│一  │二十八日中午│忠平路五四七│        │０自小客車一輛及│          │
│    │十二時許    │巷口    │        │車內物品        │          │
├──┼──────┼──────┼────┼────────┼─────┤
│四十│九十二年十月│彰化縣彰化市│所有人：│車號五Ｑ—一五二│車牌一面  │
│二  │二十九日上午│自強路二六七│洋銊金屬│七自小客車一輛及│          │
│    │七時許      │號前        │有限公司│車內物品        │          │
│    │            │            │使用人：│                │          │
│    │            │            │陳進東  │                │          │
├──┼──────┼──────┼────┼────────┼─────┤
│四十│九十二年十月│彰化縣埔心鄉│所有人：│車號八Ｖ—四五八│完整車牌一│
│三  │二十九日上午│義民村永坡路│寶企業│九小客車一輛及車│面、不完整│
│    │七時許      │三段五七號前│行；    │內物品          │車牌半面  │
│    │            │            │使用人：│                │          │
│    │            │            │許美倩  │                │          │
├──┼──────┼──────┼────┼────────┼─────┤
│四十│九十二年十月│臺中市北屯區│ ｈ○○ │車號三Ｑ—二七三│車牌二面  │
│四  │三十日上午八│北新路二巷二│        │三自小客車一輛及│          │
│    │時許        │弄六號前    │        │車內物品        │          │
├──┼──────┼──────┼────┼────────┼─────┤
│四十│九十二年十月│臺中市北區進│ 黃○○ │車號二Ｌ—一三五│車牌二面  │
│五  │三十日上午十│化北路與永興│        │０號自小客車一輛│          │
│    │時許        │街口        │        │及車內物品      │          │
├──┼──────┼──────┼────┼────────┼─────┤
│四十│九十二年十月│臺中市西屯區│ Ｎ○○ │車號六Ａ一四一七│完整車牌一│
│六  │三十日中午十│民航路與中平│        │０自小客車一輛及│面、不完整│
│    │二時許      │路口        │        │車內物品        │車牌半面  │
├──┼──────┼──────┼────┼────────┼─────┤
│四十│九十二年十月│臺中市西屯區│晟德器業│車號七Ｌ—一二一│車牌二面  │
│七  │三十一日上午│大河里永輝路│股份有限│九自小客車一輛及│          │
│    │七時許      │七十五巷十號│公司    │車內物品        │          │
│    │            │前          │        │                │          │
├──┼──────┼──────┼────┼────────┼─────┤
│四十│九十二年十月│臺中市南區頂│所有人：│車號六Ｒ—四四四│車牌二面  │
│八  │三十一日上午│橋三巷七六號│丙○○清│七自小客車一輛及│          │
│    │八時許      │前          │潔公司；│車內物品        │          │
│    │            │            │使用人：│                │          │
│    │            │            │邱顯生  │                │          │
├──┼──────┼──────┼────┼────────┼─────┤
│四十│九十二年十一│彰化縣員林鎮│所有人：│車號六Ｕ—七四八│未尋得物品│
│九  │月一日上午七│員集路某處  │東佑電料│三自小客車一輛及│          │
│    │時許        │            │股份有限│車內物品  │          │
│    │            │            │公司；  │                │          │
│    │            │            │使用人：│                │          │
│    │            │            │黃慶昌  │                │          │
├──┼──────┼──────┼────┼────────┼─────┤
│五十│九十二年十一│雲林縣臺西鄉│ 甲○○ │車號二Ｕ—五０七│車牌二面  │
│    │月三日凌晨三│海口村海豐路│        │九自小客車一輛及│          │
│    │時許        │八之三號前  │        │車內物品        │          │
├──┼──────┼──────┼────┼────────┼─────┤
│五十│九十二年十一│臺中市北區大│亞太國際│車號二０九五—Ｈ│車牌一面  │
│一  │月四日上午七│雅路與武昌路│事業公司│Ｐ自小客車一輛及│          │
│    │時許        │口          │        │車內物品        │          │
├──┼──────┼──────┼────┼────────┼─────┤
│五十│九十二年十一│臺中市北屯區│ 玄○○ │車號六Ｊ—二七二│車牌一面  │
│二  │月四日上午七│北屯路二一六│        │六自小客車一輛及│          │
│    │時許        │號前        │        │車內物品        │          │
├──┼──────┼──────┼────┼────────┼─────┤
│五十│九十二年十一│臺中市北區進│德義興業│車號七Ｑ—二七二│車牌一面  │
│三  │月四日上午十│化北路與大德│有限公司│一自小客車一輛及│          │
│    │時許        │街口        │        │車內物品        │          │
├──┼──────┼──────┼────┼────────┼─────┤
│五十│九十二年十一│臺中市北區大│ Ｑ○○ │車號三三一三—Ｆ│車牌二面  │
│四  │月五日上午六│雅路與梅亭街│        │Ｚ自小客車一輛及│          │
│    │時許        │口          │        │車內物品        │          │
├──┼──────┼──────┼────┼────────┼─────┤
│五十│九十二年十一│臺中縣潭子鄉│ 孫 棋  │車號六Ｄ—九八五│車牌二面  │
│五  │月五日上午八│勝利路二九０│        │０自小客車一輛及│          │
│    │時許        │號前        │        │車內物品        │          │
├──┼──────┼──────┼────┼────────┼─────┤
│五十│九十二年十一│臺中市北區太│地○○○│車號二八六三—Ｄ│車牌二面  │
│六  │月五日上午十│原路二段二五│企業公司│Ｆ自小客車一輛及│          │
│    │時許        │四號前      │        │車內物品        │          │
├──┼──────┼──────┼────┼────────┼─────┤
│五十│九十二年十一│臺南市東區林│ 辰○○ │車號八七七一—Ｇ│車牌二面  │
│七  │月六日上午七│森路二段二０│        │Ｆ自小客車一輛及│          │
│    │時許        │二號前      │        │車內物品        │          │
├──┼──────┼──────┼────┼────────┼─────┤
│五十│九十二年十一│臺中市○○路│所有人：│車號二Ａ—八四０│車牌一面  │
│八  │月六日上午九│二四六號前  │溢藝倚木│五自小客車一輛及│          │
│    │時許        │            │業公司  │車內物品        │          │
│    │        │            │使用人：│                │          │
│    │            │            │翁柏臨  │                │          │
├──┼──────┼──────┼────┼────────┼─────┤
│五十│九十二年十一│臺中市西屯區│ Ｋ○○ │車號一七一七—Ｈ│完整車牌一│
│九  │月七日凌晨三│河南路二段四│        │Ｐ自小客車一輛及│面、不完整│
│    │時許        │十號前      │        │車內物品        │車牌半面  │
├──┼──────┼──────┼────┼────────┼─────┤
│六十│九十二年十一│彰化縣社頭鄉│ ｖ○○ │車號二Ｒ—六三三│完整車牌一│
│    │月七日上午六│社頭村三民路│        │九自小客車一輛及│面、不完整│
│    │時許        │一七一巷六三│        │車內物品        │車牌半面  │
│    │            │號前        │        │                │          │
├──┼──────┼──────┼────┼────────┼─────┤
│六十│九十二年十一│臺南市北區臨│ Ｗ○○ │車號０一九八—Ｆ│完整車牌一│
│一  │月七日上午七│安路二段二六│        │Ｃ自小客車一輛及│面、不完整│
│    │時許        │八號前      │        │車內物品        │車牌半面  │
├──┼──────┼──────┼────┼────────┼─────┤
│六十│九十二年十一│臺中市南區忠│ Ｈ○○ │車號七Ｅ—九一三│車牌一面  │
│二  │月七日上午十│明南路六五三│        │五自小客車一輛及│          │
│    │時許        │號前        │        │車內物品        │          │
├──┼──────┼──────┼────┼────────┼─────┤
│六十│九十二年十一│臺中市北區漢│ ｐ○○ │車號六Ｖ—一０八│車牌一面  │
│三  │月八日凌晨三│口路五段六十│        │六自小客車一輛及│          │
│    │時許        │三號前      │        │車內物品        │          │
├──┼──────┼──────┼────┼────────┼─────┤
│六十│九十二年十一│臺中市北區大│ Ｒ○○ │車號二Ｖ—九四五│車牌一面  │
│四  │月八日上午八│雅路四五四號│        │一自小客車一輛及│          │
│    │時許        │前  │        │車內物品        │          │
├──┼──────┼──────┼────┼────────┼─────┤
│六十│九十二年十一│臺中市北區興│ 己○○ │車號Ｗ三—五二四│車牌一面  │
│五  │月八日下午三│進路汽車停車│        │０自小客車一輛及│          │
│    │時許        │格          │        │車內物品        │          │
├──┼──────┼──────┼────┼────────┼─────┤
│六十│九十二年十一│臺中市北區進│ Ｅ○○ │車號Ｘ七—０八一│車牌二面  │
│六  │月九日上午十│化北路與國瑞│        │０自小客車一輛及│          │
│    │時許        │街口旁      │        │車內物品        │          │
├──┼──────┼──────┼────┼────────┼─────┤
│六十│九十二年十一│臺中市北屯區│ Ｘ  ○ │車號三Ｊ—一四一│完整車牌一│
│七  │月十日上午六│文心路與天津│        │二自小客車一輛及│面、不完整│
│    │時許        │路口        │        │車內物品        │車牌半面  │
├──┼──────┼──────┼────┼────────┼─────┤
│六十│九十二年十一│臺南市東區東│ 甲戊○ │車號一四三二—Ｇ│車牌二面  │
│八  │月十一日上午│平路一七四號│        │Ｌ自小客車一輛及│          │
│    │六時許      │前          │        │車內物品        │          │
├──┼──────┼──────┼────┼────────┼─────┤
│六十│九十二年十一│臺中市北區梅│ 酉○○ │車號三Ｑ—二二六│車牌一面  │
│九  │月十二日上午│川東路三段一│        │九自小客車一輛及│          │
│    │七時許      │四五之二號前│        │車內物品        │          │
├──┼──────┼──────┼────┼────────┼─────┤
│七十│九十二年十一│臺中市北屯區│ｚ○○有│車號０００三—Ｈ│完整車牌一│
│    │月十四日某時│文心路四段九│限公司  │Ｐ自小客車一輛及│面、不完整│
│    │            │九九號前    │        │車內物品        │車牌半面  │
├──┼──────┼──────┼────┼────────┼─────┤
│七十│九十二年十一│臺南縣安定鄉│未○○○│車號三八０八—Ｇ│車牌一面  │
│一  │月十四日下午│中沙村一七六│份有限公│Ｈ自小客車一輛及│          │
│    │五時許      │之六號前    │司      │車內物品        │          │
├──┼──────┼──────┼────┼────────┼─────┤
│七十│九十二年十一│彰化縣社頭鄉│ ｊ○○ │車號三八一五—Ｇ│車牌二面  │
│二  │月十六日上午│廣興村大圳巷│        │Ｂ自小客車一輛及│          │
│    │六時許      │十九號      │        │車內物品        │          │
├──┼──────┼──────┼────┼────────┼─────┤
│七十│九十二年十一│臺中市北屯區│ ｎ○○ │車號六Ｊ—三八三│完整車牌一│
│三  │月十六日下午│文心路四段二│        │八自小客車一輛及│面、不完整│
│    │一時許      │一七號前    │        │車內物品        │車牌半面  │
├──┼──────┼──────┼────┼────────┼─────┤
│七十│九十二年十一│雲林縣斗六鎮│ 癸○○ │車號０二七一—Ｆ│車牌一面  │
│四  │月十七日凌晨│文化路三一八│        │Ｄ自小客車一輛及│          │
│    │五時許      │號前        │        │車內物品        │          │
├──┼──────┼──────┼────┼────────┼─────┤
│七十│九十二年十一│臺南市○○路│ Ｉ○○ │車號Ｅ六—三一一│車牌一面  │
│五  │月十七日凌晨│與海安路三段│        │三自小客車一輛及│          │
│    │五時許      │口          │        │車內物品        │          │
├──┼──────┼──────┼────┼────────┼─────┤
│七十│九十二年十一│臺中市○○路│ Ｏ○○ │車號一二五九—Ｈ│車牌二面  │
│六  │月十七日上午│一八０巷六號│        │Ｓ自小客車一輛及│          │
│    │七時許      │前          │        │車內物品        │          │
├──┼──────┼──────┼────┼────────┼─────┤
│七十│九十二年十一│臺南市南區西│辛○○○│車號五Ｗ—０八九│車牌二面  │
│八  │月十七日下午│門路一段三０│        │六自小客車一輛及│          │
│    │八時許      │六號前      │        │車內物品        │  │
├──┼──────┼──────┼────┼────────┼─────┤
│七十│九十二年十一│雲林縣西螺鎮│ 蔡振興 │車號三三二一—Ｆ│未尋得物品│
│九  │月十八日上午│延平路五六六│        │Ｍ自小客車一輛及│          │
│    │六時許      │號路旁      │        │車內物品        │          │
├──┼──────┼──────┼────┼────────┼─────┤
│八十│九十二年十一│雲林縣林內鄉│ ｇ○○ │車號八Ｍ—九０二│車牌二面  │
│    │月十八日凌晨│林北村中正東│        │一自小客車一輛及│          │
│    │四時許      │路一四六號前│        │車內物品        │          │
├──┼──────┼──────┼────┼────────┼─────┤
│八十│九十二年十一│雲林縣莿桐鄉│ ｋ○○ │車號七Ｗ—二二九│車牌一面  │
│一  │月十八日凌晨│麻園村榮貫路│        │六自小客車一輛及│          │
│    │五時許      │旁          │        │車內物品        │          │
├──┼──────┼──────┼────┼────────┼─────┤
│八十│九十二年十一│臺中市西區忠│ 壬○○ │車號八００八—Ｇ│車牌一面  │
│二  │月十八日上午│明南路三八五│        │Ａ自小客車一輛及│          │
│    │六時許      │號前        │        │車內物品        │          │
├──┼──────┼──────┼────┼────────┼─────┤
│八十│九十二年十一│臺中市北屯區│ 庚○○ │車號三Ｓ—五六四│車牌一面  │
│三  │月十八日上午│瀋陽路與熱河│        │六自小客車一輛及│          │
│    │十時許      │路口        │        │車內物品        │          │
├──┼──────┼──────┼────┼────────┼─────┤
│八十│九十二年十一│臺中市北區梅│所有人：│車號六Ｅ—一九０│車牌一面  │
│四  │月十九日下午│川西路與天津│地○○○│九自小客車一輛及│          │
│    │一時許      │路口        │企業公司│車內物品        │          │
│    │            │            │使用人：│                │          │
│    │            │            │黃建國  │                │          │
├──┼──────┼──────┼────┼────────┼─────┤
│八十│九十二年十一│臺中市○○路│ｅ○○○│車號一八二七—Ｄ│車牌一面  │
│五  │月二十日凌晨│二六六號前  │有限公司│Ｊ自小客車一輛及│          │
│    │四時許      │            │        │車內物品        │          │
├──┼──────┼──────┼────┼────────┼─────┤
│八十│九十二年十一│臺中市北屯區│所有人：│車號三Ｑ—七三七│車牌二面  │
│六  │月二十日上午│松竹路三段八│賴冠霖；│二自小客車一輛及│          │
│    │六時許      │號前        │使用人：│車內物品        │          │
│    │            │            │ｘ○○  │                │          │
├──┼──────┼──────┼────┼────────┼─────┤
│八十│九十二年十一│彰化縣溪洲鄉│ ｔ○○ │車號九Ｑ—七五二│車牌一面  │
│七  │月二十三日凌│成功村登山路│        │三自小客車一輛及│          │
│    │晨四時許    │二一八號前  │        │車內物品        │          │
├──┼──────┼──────┼────┼────────┼─────┤
│八十│九十二年十一│臺中市西屯區│所有人：│車號Ｄ七—三四二│車牌二面  │
│八  │月二十三日上│青海路與洛陽│陳德發；│五自小客車一輛及│          │
│    │午八時許    │路口        │使用人：│車內物品        │          │
│    │            │            │陳德發  │                │          │
├──┼──────┼──────┼────┼────────┼─────┤
│八十│九十二年十一│臺中市北區梅│和潤企業│車號九Ｅ—五三０│車牌二面  │
│九  │月二十三日下│川西路與文心│有限公司│六自小客車一輛及│          │
│    │午三時許    │路口        │        │車內物品        │          │
├──┼──────┼──────┼────┼────────┼─────┤
│九十│九十二年十一│臺中市北屯區│ Ｓ○○ │車號Ｚ七—九六四│完整車牌一│
│    │月二十四日中│文心路與昌平│        │一自小客車一輛及│面、不完整│
│    │午十二時許  │路口        │        │車內物品        │車牌半面  │
├──┼──────┼──────┼────┼────────┼─────┤
│九十│九十二年十一│彰化縣彰化市│ 林淑敏 │車號三三一八—Ｆ│未尋得物品│
│一  │月二十八日上│中華西路一六│        │Ｙ自小客車一輛及│          │
│    │午七時許    │八號前      │        │車內物品        │          │
├──┼──────┼──────┼────┼────────┼─────┤
│九十│九十二年十二│彰化縣彰化市│ 戌○○ │車號Ｊ二—八一九│車牌二面  │
│二  │月二十三日上│金馬路一段五│        │０自小客車一輛及│          │
│    │午七時十五分│二一巷路旁  │        │車內物品        │          │
├──┼──────┼──────┼────┼────────┼─────┤
│九十│九十二年十二│臺中市西屯區│ ｄ○○ │車號六Ｓ—三六三│完整車牌一│
│三  │月二十四日上│文心路三段四│        │七自小客車一輛及│面、不完整│
│    │午九時許    │八號前      │        │車內物品        │車牌半面  │
├──┼──────┼──────┼────┼────────┼─────┤
│九十│九十二年十二│雲林縣西螺鎮│ 丑○○│車號九Ｒ—三九八│車牌一面  │
│四  │月二十八日上│西興路八十八│        │五自小客車一輛及│          │
│    │午九時許    │號前        │        │車內物品        │          │
├──┼──────┼──────┼────┼────────┼─────┤
│九十│九十二年十二│彰化縣員林鎮│所有人：│車號七Ｖ—二八六│未尋得物品│
│五  │月三十一上午│莒光路一七七│黃育晟；│七自小客車一輛及│          │
│    │九時許      │號前        │使用人：│車內物品        │          │
│    │            │            │黃時瑛  │                │          │
├──┼──────┼──────┼────┼────────┼─────┤
│九十│九十三年二月│彰化縣員林鎮│所有人：│車號九Ｒ—七０一│未尋得物品│
│六  │四日晚上八時│惠明街旁    │陳淑娟；│三自小客車一輛及│          │
│    │許          │            │使用人：│車內物品        │          │
│    │            │            │蔡曉萍  │                │          │
├──┼──────┼──────┼────┼────────┼─────┤
│九十│九十三年三月│彰化縣員林鎮│黃張月燕│車號八Ｑ—二九八│未尋回物品│
│七  │十八日凌晨四│成功路四二０│        │０自小客車一輛及│          │
│    │時五十七分許│號前        │        │車內物品        │          │
├──┼──────┼──────┼────┼────────┼─────┤
│九十│九十三年三月│雲林縣斗六市│ 邱德坤 │車號七０八八—Ｇ│未尋回物品│
│八  │二十七日上午│上海路二三三│        │Ｃ自小客車一輛及│          │
│    │七時許      │號前        │        │車內物品        │          │
├──┼──────┼──────┼────┼────────┼─────┤
│九十│九十三年三月│臺南縣新營市│ ｂ○○ │車號七Ｖ—五五三│車牌一面  │
│九  │二十八日凌晨│復興路一三八│        │八自小客車一輛及│          │
│    │四時許      │號前        │        │車內物品        │          │
├──┼──────┼──────┼────┼────────┼─────┤
│九十│九十三年三月│臺灣地區某地│甲乙○○│車號Ｂ二—六二九│車牌一面  │
│九  │二十九日上午│            │        │０自小客車一輛及│          │
│    │九時許      │            │        │車內物品        │          │
├──┼──────┼──────┼────┼────────┼─────┤
│一百│九十三年四月│雲林縣斗六市│ 林寬金 │車號九Ｒ—０三九│未尋回物品│
│    │十六日上午八│西平路三一六│        │五自小客車一輛及│          │
│    │時許        │號前        │        │車內物品        │          │
├──┼──────┼──────┼────┼────────┼─────┤
│一０│九十三年四月│雲林縣斗六市│ 林哲三 │車號Ｂ九—七０一│未尋回物品│
│一  │二十五日上午│南京東路四三│        │六自小客車一輛及│          │
│    │六時許      │五號前      │        │車內物品        │          │
├──┼──────┼──────┼────┼────────┼─────┤
│一０│九十三年五月│彰化縣花壇鄉│ 蕭敏卿 │車號八Ｖ—三三五│皮革五件、│
│二  │六日上午七時│長沙村中正路│        │八自小客車一輛及│保險證一張│
│    │許          │一０五巷二三│        │車內物品        │          │
│    │            │弄一號前    │        │                │          │
├──┼──────┼──────┼────┼────────┼─────┤
│一０│九十三年五月│彰化縣北斗鎮│ 楊武漢 │車號二一三二—Ｈ│引擎一具  │
│三  │七日上午七時│斗苑路二段六│        │Ｒ自小客車一輛及│          │
│    │許          │六二號前    │        │車內物品        │          │
├──┼──────┼──────┼────┼────────┼─────┤
│一０│九十三年五月│臺中市南屯區│所有人：│車號Ｘ五—九三一│行照一張  │
│四  │七日下午六時│公益路與永春│張汶沂；│九自小客車一輛及│          │
│    │許          │東七路口    │使用人：│車內物品        │          │
│    │            │            │陳美秀  │                │          │
├──┼──────┼──────┼────┼────────┼─────┤
│一０│九十三年五月│臺中市西屯區│ 李謀蔣 │車號ＤＶ—一二五│引擎一具  │
│五│七日下午十時│朝富路國光客│        │一自小客車一輛及│          │
│    │許          │運前        │        │車內物品        │          │
├──┼──────┼──────┼────┼────────┼─────┤
│一０│九十三年五月│彰化縣永靖鄉│ 黃文賢 │車號Ｙ五—二一八│牌照稅單一│
│六  │八日凌晨五時│瑚璉村東興路│        │二自小客車一輛及│張、存摺四│
│    │許          │七四號前    │        │車內物品        │本        │
├──┼──────┼──────┼────┼────────┼─────┤
│一０│九十三年五月│臺中市南屯區○ ○○道 │車號三Ｑ—一一七│行照、保險│
│七  │十日下午三時│大墩七街三二│        │一自小客車一輛及│證各一張、│
│    │許          │一號前      │        │車內物品        │存摺二本  │
├──┼──────┼──────┼────┼────────┼─────┤
│一０│九十三年五月│臺中市西屯區│ 林裕鋒 │車號Ｘ九—０一九│保險證一張│
│八  │十日下午十一│臺中港路三段│        │六自小客車一輛及│          │
│    │時許    │一一八號澄清│        │車內物品        │          │
│    │            │醫院前      │        │                │          │
├──┼──────┼──────┼────┼────────┼─────┤
│一０│九十三年五月│雲林縣斗六市│ 盧俊仲 │車號二Ｒ—０七一│保險證一張│
│九  │十一日上午九│南京路四七七│        │七自小客車一輛及│          │
│    │時許        │號前        │        │車內物品        │          │
├──┼──────┼──────┼────┼────────┼─────┤
│一一│九十三年五月│彰化縣和美鎮│所有人：│車號八Ｑ—三三０│保險卡、名│
│０  │十四日凌晨四│道周路五五二│功發工業│二自小客車一輛及│片各一張  │
│    │時許        │號前        │股份有公│車內物品        │          │
│    │            │            │司；    │                │          │
│    │            │            │使用人：│                │          │
│    │            │            │黃素琴  │                │          │
├──┼──────┼──────┼────┼────────┼─────┤
│一一│九十三年五月│彰化縣和美鎮│ 耿玉如 │車號五Ｖ—五八二│行照及保險│
│一  │十四日上午十│美寮路與孝武│        │七自小客車一輛及│卡各一張  │
│    │一時許      │路口        │        │車內物品        │          │
├──┼──────┼──────┼────┼────────┼─────┤
│一一│九十三年五月│彰化縣二林鎮│ 張秀貞 │車號０二六八—Ｊ│牌照稅單一│
│二  │十六日下午八│大成路一八二│        │Ｋ自小客車一輛及│張        │
│    │時許        │號前        │        │車內物品        │          │
├──┼──────┼──────┼────┼────────┼─────┤
│一一│九十三年五月│雲林縣斗六市│ 張偉清 │車號三Ｃ—０一四│行照一張、│
│三  │二十日上午六│林頭路九十八│        │一自小客車一輛及│存摺五本  │
│    │時許        │之一號前    │        │車內物品        │          │
├──┼──────┼──────┼────┼────────┼─────┤
│一一│九十三年五月│臺中市北屯區│楊謝秀花│車號０一六一—Ｈ│行照一張  │
│四  │二十六日下午│崇德路二段二│        │Ｌ自小客車一輛及│          │
│    │二時一分許  │００號前    │        │車內物品        │          │
├──┼──────┼──────┼────┼────────┼─────┤
│一一│九十三年五月│彰化縣二林鎮│ 陳雅雯 │車號八Ｖ—二四七│行照一張  │
│五  │十六日下午九│大智街口    │        │九自小客車一輛及│          │
│    │時許        │            │        │車內物品        │          │
├──┼──────┼──────┼────┼────────┼─────┤
│一一│九十三年五月│臺中市北區大│ 黃清江 │車號七Ｌ—八六五│保險證一張│
│六  │二十日下午三│雅路五八０號│        │七自小客車一輛及│、印章一顆│
│    │時許        │前          │        │車內物品        │          │
├──┼──────┼──────┼────┼────────┼─────┤
│一一│九十三年六月│臺中市南屯區│ Ｔ○○ │車號一一二二—Ｆ│車牌一面  │
│七  │二日上午八時│向上南路與文│        │Ｕ自小客車一輛及│          │
│    │許          │心路口      │        │車內物品        │          │
├──┼──────┼──────┼────┼────────┼─────┤
│一一│九十三年六月│臺中市忠明南│ ａ○○ │車號四七九六—Ｈ│車牌一面  │
│八  │二日下午九時│路五八０巷路│        │Ｑ自小客車一輛及│          │
│    │許          │旁          │        │車內物品        │          │
├──┼──────┼──────┼────┼────────┼─────┤
│一一│九十三年六月│臺中市南屯區│ 午○○ │車號六八二九—Ｆ│通行證一張│
│九  │三日上午九時│向上路與文心│        │Ｗ自小客車一輛及│          │
│    │十分許      │路口        │        │車內物品        │          │
├──┼──────┼──────┼────┼────────┼─────┤
│一二│九十三年六月│臺中市北屯區│ ｕ○○ │車號三Ｑ—六九九│存摺二本  │
│０  │四日上午十時│文心路與麻園│        │０自小客車一輛及│          │
│    │前某時      │東街口      │        │車內物品      │          │
├──┼──────┼──────┼────┼────────┼─────┤
│一二│九十三年六月│臺中市北區梅│Ｚ○○○│車號二Ｐ—五二九│車輛維修單│
│一  │四日上午十時│亭街五三六號│        │九自小客車一輛及│一張      │
│    │前某時      │前          │        │車內物品        │          │
├──┼──────┼──────┼────┼────────┼─────┤
│一二│九十三年六月│彰化縣田尾鄉│ 楊振民 │車號七Ｌ—六五八│保險證一張│
│二  │六日上午七時│饒平村東平巷│        │０自小客車一輛及│          │
│    │許          │一九八號前  │        │車內物品        │          │
├──┼──────┼──────┼────┼────────┼─────┤
│一二│九十三年六月│彰化縣大村鄉│ 張智楨 │車號八Ｌ—七一三│車體一臺  │
│三  │六日上午九時│山腳路七十五│        │０自小客車一輛及│          │
│    │許          │之十一號前  │        │車內物品        │          │
├──┼──────┼──────┼────┼────────┼─────┤
│一二│九十三年六月│臺中市西屯區│所有人：│車號二Ｒ—七一六│保險證一張│
│四  │七日上午七時│青海路一段一│冠德工程│二自小客車一輛及│          │
│    │許          │三二號前    │行；    │車內物品        │          │
│    │            │            │使用人：│                │          │
│    │            │            │游國文  │                │          │
├──┼──────┼──────┼────┼────────┼─────┤
│一二│九十三年六月│雲林縣西螺鎮│ 林憲德 │車號０九一六—Ｄ│停車證一張│
│五  │七日上午八時│中正路五七號│        │Ｅ自小客車一輛及│          │
│    │許          │前          │        │車內物品        │          │
├──┼──────┼──────┼────┼────────┼─────┤
│一二│九十三年六月│雲林縣北港鎮│ 李秀華 │車號七Ｔ—九０九│車體一部、│
│六  │八日上午八時│新德路六九號│        │九自小客車一輛及│維修單一張│
│    │三十分許    │前          │        │車內物品        │          │
├──┼──────┼──────┼────┼────────┼─────┤
│一二│九十三年六月│臺中市南屯區│ 景秋蘭 │車號八四一０—Ｈ│行照及保險│
│七  │八日下午六時│河南路四段與│        │Ｐ自小客車一輛及│卡各一張  │
│    │許          │大墩七街口  │        │車內物品        │          │
├──┼──────┼──────┼────┼────────┼─────┤
│一二│九十三年六月│彰化縣北斗鎮│ 李寬諒 │車號八二八三—Ｇ│行照一張  │
│八  │九日上午七時│復興路二一四│        │Ｂ自小客車一輛及│          │
│    │許          │巷七號前    │        │車內物品        │          │
├──┼──────┼──────┼────┼────────┼─────┤
│一二│九十三年六月│雲林縣虎尾鎮│ 蔡森茂 │車號Ｓ二—七八三│車體一部、│
│九  │九日下午四時│忠孝路與復興│        │六自小客車一輛及│行照一張  │
│    │許          │路口        │        │車內物品        │          │
├──┼──────┼──────┼────┼────────┼─────┤
│一三│九十三年六月│臺中市北屯區│ 吳政宗 │車號五Ｒ—一八三│測量器一組│
│０  │十一日上午八│后庄里后庄一│        │九自小客車一輛及│          │
│    │時許        │街與敦化路口│        │車內物品        │          │
├──┼──────┼──────┼────┼────────┼─────┤
│一三│九十三年六月│臺中市南區建│ 劉進禧 │車號一六七一—Ｇ│車體一臺、│
│一  │十一日上午九│國南路與美村│        │Ｃ自小客車一輛及│車牌一面  │
│    │時許        │路口        │        │車內物品        │          │
├──┼──────┼──────┼────┼────────┼─────┤
│一三│九十三年六月│雲林縣北港鎮│ 許書禮 │車號七Ｗ—一五九│行照一張  │
│二  │十一日下午一│華勝路皇家大│        │九自小客車及車內│          │
│    │時許        │樓前        │        │物品            │          │
├──┼──────┼──────┼────┼────────┼─────┤
│一三│九十三年六月│雲林縣斗六市│ 邱銘祺 │車號Ｗ八—九五六│車牌二面、│
│三  │二十一日上午│富強街一號前│        │八自小客車一輛及│保險卡一張│
│    │九時許      │            │        │車內物品        │          │
├──┼──────┼──────┼────┼────────┼─────┤
│一三│九十三年六月│彰化縣北斗鎮│ 范盛淵 │車號八Ｑ—六三七│車牌二面  │
│四  │二十一日上午│光華路一號前│        │０自小客車一輛及│          │
│    │九時三十分許│            │        │車內物品        │          │
├──┼──────┼──────┼────┼────────┼─────┤
│一三│九十三年六月│南投市○○街│ 陳炳標 │車號三０八九—Ｊ│自小客車一│
│五  │二十五日凌晨│一０四號前  │        │Ａ自小客車一輛及│輛        │
│    │五時三十分許│            │        │車內物品        │          │
├──┼──────┼──────┼────┼────────┼─────┤
│一三│九十三年六月│南投縣草屯鎮│ 陳世民 │車號四七０五—Ｇ│自小客車一│
│六  │二十五日上午│中興路二七五│        │Ｄ自小客車一輛及│輛        │
│    │六時許      │號前      │        │車內物品        │          │
├──┼──────┼──────┼────┼────────┼─────┤
│一三│九十三年七月│雲林縣虎尾鎮│ 陳勝彰 │車號九Ｒ—五七三│自小客車一│
│七  │一日前某時  │中山路二三巷│        │一自小客車一輛及│輛        │
│    │            │二之二號前  │        │車內物品        │          │
└──┴──────┴──────┴────┴────────┴─────┘
附表貳：
┌──┬──────┬──────┬────┬────────┬─────┐
│編號│  犯罪時間  │  犯罪地點  │ 被害人 │    所失財物    │ 尋回物品 │
│    │            │            │        │                │          │
├──┼──────┼──────┼────┼────────┼─────┤
│ 一 │民國九十三年│雲林縣斗南鎮│ 李錫源 │車號Ｃ五—二八九│引擎一具  │
│    │七月一日上午│建國一路二十│        │八號自小客車一輛│          │
│    │八時許      │七巷二十五號│        │及車內物品      │          │
│    │            │前      │        │                │          │
├──┼──────┼──────┼────┼────────┼─────┤
│ 二 │九十三年七月│彰化縣員林鎮│所有人：│車號Ａ七—五０一│引擎一具、│
│    │二日下午五時│田中巷十七之│林宋    │五號自小客車一輛│行照一張  │
│    │二十分許    │一號旁      │使用人：│及車內物品      │          │
│    │            │            │Ｘ○芬  │                │          │
├──┼──────┼──────┼────┼────────┼─────┤
│ 三 │九十三年七月│彰化縣員林鎮│ 吳順發 │車號八Ｖ—五二二│行照一張、│
│    │二日下午六時│中山南路某處│        │八號自小客車一輛│駕照一張  │
│    │許          │            │        │及車內物品      │          │
├──┼──────┼──────┼────┼────────┼─────┤
│ 四 │九十三年七月│彰化縣彰化市│ 陳文釧 │車號七０一九—Ｇ│行照一張、│
│    │四日上午十時│辭修路三六六│        │Ｃ自小客車一輛及│車門四扇、│
│    │許          │之一號旁空地│      │車內物品        │備胎一個、│
│    │            │            │        │                │方向盤及油│
│    │            │            │        │                │箱各一個、│
│    │            │            │        │                │排氣管一支│
├──┼──────┼──────┼────┼────────┼─────┤
│ 五 │九十三年七月│彰化縣彰化市│所有人：│車號七Ｑ—二五九│引擎一具  │
│    │五日上午六時│三福街七十一│久實金屬│０號自小客車一輛│          │
│    │三十分許    │號前        │企業股份│及車內物品      │          │
│    │            │            │有限公司│                │          │
│    │            │            │使用人：│                │          │
│    │            │            │許朝榮  │                │          │
├──┼──────┼──────┼────┼────────┼─────┤
│ 六 │九十三年七月│彰化縣彰化市│ 陳淑麗 │車號五Ｑ—三一七│行照一張  │
│    │五日上午七時│長順街一四一│        │０號自小客車一輛│          │
│    │許          │號巷口      │        │及車內物品      │          │
├──┼──────┼──────┼────┼────────┼─────┤
│ 七 │九十三年七月│雲林縣斗六市│ 高鳳禪 │車號三一九二—Ｇ│已遭解體但│
│    │七日上午六時│中華路二五０│        │Ｅ自小客車一輛及│尚未變賣之│
│    │許          │巷十六號前  │        │車內物品        │車        │
├──┼──────┼──────┼────┼────────┼─────┤
│ 八 │九十三年七月│雲林縣斗六鎮│ 朱鳳菁 │車號二一五七—Ｇ│車牌二面及│
│    │七日上午七時│中堅西路二三│        │Ｒ自小客車一輛及│引擎一具  │
│    │三十分許    │八號旁      │        │車內物品        │          │
├──┼──────┼──────┼────┼────────┼─────┤
│ 九 │九十三年七月│彰化縣員林鎮│所有人：│車號九Ｑ—五一三│尚未遭解體│
│    │七日上午八時│萬年路一０七│富勤營照│七號自小客車一輛│之車      │
│    │許          │號前        │有限公司│及車內物品    │          │
│    │            │            │使用人：│                │          │
│    │            │            │黃耀緝  │                │          │
├──┼──────┼──────┼────┼────────┼─────┤
│ 十 │九十三年七月│雲林縣斗六市│ 許真月 │車號五八九二—Ｇ│車牌二面及│
│    │七日上午十時│建成路四一號│        │Ｍ自小客車一輛及│行照一張  │
│    │許          │前          │        │車內物品        │          │
├──┼──────┼──────┼────┼────────┼─────┤
│十一│九十三年七月│雲林縣斗六市│所有人：│車號０八五七—Ｈ│引擎一具、│
│    │七日中午十二│大同路與文德│梁月昭  │Ｑ自小客車一輛及│車牌二面及│
│    │時許        │街口        │使用人：│車內物品        │車體外殼一│
│    │            │            │林欣怡  │                │部        │
├──┼──────┼──────┼────┼────────┼─────┤
│十二│九十三年七月│彰化縣員林鎮│所有人：│車號八Ｑ—０五０│尚未遭解體│
│    │七日下午一時│大同路與忠孝│許秋瑛  │六號自小客車一輛│之該車    │
│    │許          │街口        │使用人：│及車內物品      │          │
│    │            │            │梁正穎  │                │          │
├──┼──────┼──────┼────┼────────┼─────┤
│十三│九十三年七月│雲林縣斗六市│所有人：│車號ＹＺ—０五０│已遭解體之│
│    │七日下午三時│中山路二一九│簡美珠  │五號自小客車一輛│該車引擎一│
│    │三十分許    │號前        │使用人：│及車內物品      │具、車體外│
│    │            │            │林文香  │                │殼一部、車│
│    │            │            │        │                │牌二面、引│
│    │            │            │        │                │擎蓋一片、│
│    │            │            │        │                │保險桿二支│
│    │            │            │        │                │、椅墊三座│
├──┼──────┼──────┼────┼────────┼─────┤
│十四│九十三年七月│雲林縣斗六市│ 劉水智 │車號Ｂ九—三九二│該車引擎一│
│    │七日下午五時│平和街與成功│        │八號自小客車一輛│具及車牌二│
│    │三十分許    │路口        │        │及車內物品      │面        │
├──┼──────┼──────┼────┼────────┼─────┤
│十五│九十三年間某│彰化縣或雲林│不詳姓名│不詳車牌號碼之自│已遭磨損引│
│    │日          │縣某不詳地點│年籍之人│小客車及車內物品│擎號碼之引│
│    │            │            │        │                │擎一具    │
├──┼──────┼──────┼────┼────────┼─────┤
│十六│九十三年間某│彰化縣或雲林│不詳姓名│不詳車牌號碼之自│已遭磨損引│
│    │日          │縣某不詳地點│年籍之人│小客車及車內物品│擎號碼之引│
│    │            │            │        │                │擎一具    │
├──┼──────┼──────┼────┼────────┼─────┤
│十七│九十三年間某│彰化縣或雲林│不詳姓名│不詳車牌號碼之自│已遭磨損引│
│    │日          │縣某不詳地點│年籍之人│小客車及車內物品│擎號碼之引│
│    │            │            │        │                │擎一具    │
├──┼──────┼──────┼────┼────────┼─────┤
│十八│九十三年間某│彰化縣或雲林│不詳姓名│不詳車牌號碼之自│已遭磨損引│
│    │日          │縣某不詳地點│年籍之人│小客車及車內物品│擎號碼之引│
│    │            │            │        │                │擎一具    │
├──┼──────┼──────┼────┼────────┼─────┤
│十九│九十三年間某│彰化縣或雲林│不詳姓名│不詳車牌號碼之自│引擎、車牌│
│    │日          │縣某不詳地點│年籍之人│小客車及車內物品│均已丟棄之│
│    │            │            │        │                │車輛      │
├──┼──────┼──────┼────┼────────┼─────┤
│二十│九十三年間某│彰化縣或雲林│不詳姓名│不詳車牌號碼之自│引擎、車牌│
│    │日          │縣某不詳地點│年籍之人│小客車及車內物品│均已丟棄之│
│    ││            │        │                │車輛      │
├──┼──────┼──────┼────┼────────┼─────┤
│二十│九十三年間某│彰化縣或雲林│不詳姓名│不詳車牌號碼之自│引擎、車牌│
│一  │日          │縣某不詳地點│年籍之人│小客車及車內物品│均已丟棄之│
│    │            │            │        │                │車輛      │
└──┴──────┴──────┴────┴────────┴─────┘
附表參：
┌──┬───────┬───┬─────────────────────┐
│編號│物  品  名  稱│數  量│      備              註                  │
├──┼───────┼───┼─────────────────────┤
│ 一 │解體工具包    │ 一包 │周成福所有，供Ｇ○○、申○○、Ｌ○○、周成│
│    │              │      │福等人拆解、處分竊得汽車之工具            │
├──┼───────┼───┼─────────────────────┤
│ 二 │解體工具箱    │ 三箱 │同右                                      │
├──┼───────┼───┼─────────────────────┤
│ 三 │砂輪機        │ 一支 │同右                                      │
├──┼───────┼───┼─────────────────────┤
│ 四 │電線          │ 一卷 │同右                                      │
├──┼───────┼───┼─────────────────────┤
│ 五 │電動工具      │ 三支 │同右                                      │
├──┼───────┼───┼─────────────────────┤
│ 六 │鐵鎚          │ 二支 │同右                                      │
├──┼───────┼───┼─────────────────────┤
│ 七 │大型一字起子  │ 一支 │同右                                      │
├──┼───────┼───┼─────────────────────┤
│ 八 │油壓床        │ 一具 │同右                                      │
├──┼───────┼───┼─────────────────────┤
│ 九 │乙炔切割器    │ 一組│同右                                      │
├──┼───────┼───┼─────────────────────┤
│ 十 │堆高機        │ 一部 │同右                                      │
└──┴───────┴───┴─────────────────────┘
附表肆：
┌──┬───────┬───┬─────────────────────┐
│編號│物  品  名  稱│數  量│      備              註                  │
├──┼───────┼───┼─────────────────────┤
│ 一 │螺絲起子      │ 二盒 │巳○○所有，供Ｇ○○、申○○、Ｌ○○拆解、│
│    │              │      │處分竊得汽車之工具                        │
├──┼───────┼───┼─────────────────────┤
│ 二 │砂輪機        │ 一支 │同右                                      │
├──┼───────┼───┼─────────────────────┤
│ 三 │電動鋸        │ 一支 │同右                                      │
├──┼───────┼───┼─────────────────────┤
│ 四 │氣動工具      │ 四支 │同右                                      │
├──┼───────┼───┼─────────────────────┤
│ 五 │鐵鎚          │ 一支 │同右                                      │
├──┼───────┼───┼─────────────────────┤
│ 六 │Ｔ字扳手      │ 五支 │同右                                      │
├──┼───────┼───┼─────────────────────┤
│ 七 │一字起子      │ 一支 │同右                                      │
├──┼───────┼───┼─────────────────────┤
│ 八 │Ｓ型扳手      │ 一支 │同右                                      │
├──┼───────┼───┼─────────────────────┤
│ 九 │十字起子      │ 一支 │同右                                      │
├──┼───────┼───┼─────────────────────┤
│ 十 │管鉗          │ 一支 │同右                                  │
├──┼───────┼───┼─────────────────────┤
│十一│其他扳手      │ 六支 │同右                                      │
├──┼───────┼───┼─────────────────────┤
│十二│堆高機        │ 一部 │同右                                      │
└──┴───────┴───┴─────────────────────┘
